臺灣高雄地方法院民事判決　九十一年度重訴字第二二四號
　　原　　　告　　彰化商業銀行股份有限公司新興分行
　　法定代理人　　戊○○
　　訴訟代理人　　乙○○
　　兼法定代理人　甲○○
　　被　　　告　　辛○○
　　被　　　告　　丁○○
　　被　　　告　　庚○○○
　　右五人共同　　己○○
　　訴訟代理人　　丙○○
右當事人間請求清償債務事件，本院判決如左：
    主    　文
被告應連帶給付原告新台幣壹仟陸佰玖拾玖萬元，及如附表所示利息、違約金。
訴訟費用由被告連帶負擔。
    事實及理由
一、原告起訴主張：被告穩順木業股份有限公司（以下簡稱穩順公司）邀同被告甲○
    ○、辛○○、丁○○、楊姜淑華擔任連帶保證人，與原告訂立保證書，約定就穩
    順公司現在（包括過去所負，現尚未清償）及將來對於原告所負之一切債務以本
    金新台幣（以下同）五千萬元為限額，暨其利息、遲延利息、違約金、損害賠償
    及其他從屬於被告穩順公司之負擔，願與被告穩順公司負連帶清償之責。嗣被告
    穩順公司依上開約定，先後向原告借款如附表所示，合計二千三百萬元，利率、
    清償日分別如附表所示，屆期不履行時除按原利率計息外，逾期在六個月以內部
    分，另按原訂利率之一成加付違約金，逾期在六個月以上者，其超逾六個月部分
    ，違約金加倍計付。詎被告穩順公司就上開各筆借款，僅繳納利息至如附表所示
    利息起算日之前一日，迄今尚欠本金一千六百九十九萬元，及如附表所示利息、
    違約金未予清償，迭經催討無效。穩順公司既為借款人，其餘四名被告為連帶保
    證人，爰依消費借貸及連帶保證之法律關係，求為判令如主文所示等語。
二、原告主張之事實，業據提出與其所述相符之本票、同意書、保證書暨授信約定書
    、增補契約、放款批覆書、放款帳戶資料表、放款利率表等為證，被告穩順公司
    、其餘被告均不爭執上述借款、擔任連帶保證人及未按期繳納利息，尚欠如附表
    所示本金、利息暨違約金未償之事實。惟被告穩順公司辯稱：附表編號二、三、
    四各筆借款，該公司就九十年八月十六日至九十年九月十五日當期所繳之利息，
    分別超逾一百八十二元、二百一十三元、一百八十九元，應自本件請求中扣除云
    云，並提出利息收據三件為證。然原告否認，陳稱：被告所指超逾部分，係逾期
    繳款所生之違約金等語，並提出放款收入傳票、存單存款付息明細表等為證。本
    院核閱被告穩順公司提出之上開利息收據，其內所載繳款日期為九十年十月十五
    日，而所繳之利息則係九十年八月十六日至九十年九月十五日之利息，準此，足
    認原告所稱：被告未遵期繳息，所謂超逾部分係指違約金乙節，堪予採取，又依
    原告提出之上開傳票、明細表，及其據之所列之計算式，被告所應繳納之違約金
    與其所謂超逾之一百八十二元、二百一十三元、一百八十九元，完全相符，益徵
    原告前揭所敘，確屬真實。縱上，被告所辯，要無可取，原告主張之事實，堪信
    為真。
三、按借用人應於約定期限內，返還與借用物種類、品質、數量相同之物；遲延之債
    務，以支付金錢為標的者，債權人得請求依法定利率計算之遲延利息，但約定利
    率較高者，仍從其約定利息；當事人得約定債務人不履行債務時，應支付違約金
    ，民法第四百七十八條前段、第二百三十三條第一項、第二百五十條第一項分別
    定有明文。又數人負同一債務，明示對於債權人各負全部給付之責任者，為連帶
    債務，民法第二百七十二條第一項已有明文，而所謂連帶保證債務，係指保證人
    與主債務人負同一債務，對於債權人各負全部給付之責任者而言（最高法院四十
    五年度第一四二六號判例參照）。又連帶債務人之債權人，得對於債務人中之一
    人或數人，或其全體，同時或先後請求全部或一部之給付，且連帶債務未全部履
    行前，全體債務人仍負連帶責任，民法第二百七十三條亦有明文。本件被告穩順
    公司因未依約清償本息，依其與原告間之約定，全部債務視為到期，而尚欠上述
    借款、利息、違約金未予清償，其餘被告為本件借款之連帶保證人，依前開規定
    ，應負連帶清償責任。從而，原告依消費借貸及連帶保證契約之法律關係，請求
    被告連帶給付如主文所示欠款、利息及違約金，洵屬有據，應予准許。
四、訴訟費用負擔之依據：民事訴訟法第八十五條第二項。
中　　　華　　　民　　　國　　九十一　　年　　四　　月　　三十　　　　　日
　　　                              臺灣高雄地方法院民事第二庭
~B法　　　官　甯　馨
右為正本係照原本作成。
如不服本判決，應於送達後廿日內，向本院提出上訴狀並表明上訴理由，如於本判決
宣示後送達前提起上訴者，應於判決送達後十日內補提上訴理由書（須附繕本）。
中　　　華　　　民　　　國　　九十一　　年　　四　　月　　三十　　　　　日
~B法院書記官  林麗文
附表：
┌─┬─────┬─────┬─────┬─────┬─────┬─────────────┐
│編│ 未償金額 │ 貸款金額 │借款日及到│利息起算日│利      率│違          約          金│
│號│ (新臺幣) │ (新臺幣) │期日(民國)│  (民國)  │          │                          │
├─┼─────┼─────┼─────┼─────┼─────┼─────────────┤
│一│一百九十五│三百六十萬│89.09.25～│90.11.21起│年息7%    │自90.12.22起至清償日止，逾│
│  │萬元      │元        │91.03.23  │至清償日止│          │期在六個月以內者，按上開利│
│  │          │          │          │          │          │率百分之十，超過六個月者，│
│  │          │          │          │          │          │按上開利率百分之二十計算。│
├─┼─────┼─────┼─────┼─────┼─────┼─────────────┤
│二│四百六十九│五百三十萬│89.10.30～│90.09.17起│年息7%    │自90.10.18起至清償日止，逾│
│  │萬元      │元        │91.04.14  │至清償日止│          │期在六個月以內者，按上開利│
│  │          │          │          │          │          │率百分之十，超六個月者，按│
│  │          │          │          │          │          │上開利率百分之二十計算    │
├─┼─────┼─────┼─────┼─────┼─────┼─────────────┤
│三│五百四十九│七百九十萬│89.09.14～│90.09.17起│年息7%    │自90.10.18起至清償日止，逾│
│  │萬元      │元        │91.03.14  │至清償日止│          │期在六個月以內者，按上開利│
│  │          │          │          │          │          │率百分之十，超六個月者，按│
│  │          │          │          │          │          │上開利率百分之二十計算    │
├─┼─────┼─────┼─────┼─────┼─────┼─────────────┤
│四│四百八十六│七百萬元  │89.09.14～│90.09.17起│年息7%    │自90.10.18起至清償日止，逾│
│  │萬元      │          │91.03.14  │至清償日止│          │期在六個月以內者，按上開利│
│  │          │          │          │          │          │率百分之十，超六個月者，按│
│  │          │          │          │          │          │上開利率百分之二十計算    │
└─┴─────┴─────┴─────┴─────┴─────┴─────────────┘
